【裁判字號】    92,交上易,227
【裁判日期】    920514
【裁判案由】    公共危險
【裁判全文】
臺灣高等法院臺南分院刑事判決            九十二年度交上易字第二二七號    Ｇ
      上  訴  人
      即  被  告  甲  ○  ○
右上訴人因公共危險案件，不服臺灣台南地方法院九十一年度交易字第三０五號中華
民國九十二年一月三十日第一審判決（起訴案號：臺灣台南地方法院檢察署九十一年
度偵字第一一二一九號），提起上訴，本院判決如左：
      主      文
上訴駁回。
      事      實
一、甲○○曾於民國八十九年間因犯二次酒醉駕車公共危險案件，先後經法院分別判
    處罰金一萬五千元及拘役三十五日確定，其復於同年間再因酒醉駕車公共危險案
    件，經臺灣臺南地方法院判處有期徒刑七月確定，甫於九十年九月一日執行完畢
    。詎猶不知警惕，復於九十一年十月十五日下午，在台南市○○路附近之海產店
    內飲用蔘茸酒、高梁酒及啤酒後，吐氣所含酒精濃度已高達每公升０‧七八毫克
    ，已酒醉不能安全駕駛動力交通工具，詎甲○○仍不顧大眾行車之公共安全，於
    同日晚間七時三十五分許，酒後騎乘車號ＮＩＩ─１７６號重型機車，在行經台
    南市○區○○路與府前路口時，因不勝酒力致未注意行車號誌指示而闖紅燈，適
    為在該處執勤之員警見狀當場攔停，經在現場測試其吐氣所含酒精濃度竟高達前
    開數值，始查知上情。
二、案經台南市警察局第二分局報請臺灣台南地方法院檢察署檢察官偵查起訴。
      理      由
一、被告甲○○未於審理期日到場，據其於備程序到場坦承有喝酒，且有被告吐氣
    所含酒精濃度測試結果單、台南市警察局第二分局開山所調查酒後駕車公共危險
    案生理測試、狀態報告表、台南市警察局舉發違反道路交通管理事件通知單影本
    各一紙在卷可資佐證，按汽車（均含機車）駕駛人於飲用酒類或其他類似物後其
    吐氣所含酒精濃度超過每公升０‧二五毫克以上者，不得駕車，道路交通安全規
    則第一百十四條第二款定有明文，查被告於案發當日經警測試其吐氣所含酒精濃
    度為每公升０‧七八毫克，已高出法律容許之每公升０．二五毫克甚多，且按刑
    法第一百八十五條之三之罪本質上係屬抽象危險犯，其立法目的在防杜因酒後駕
    駛動力交通工具而造成侵害他人生命身體之危險，此種抽象危險係伴隨服用酒類
    或其他相類物品過量之行為而當然成立。換言之，只需客觀上有此種行為出現，
    危險即視為存在，其是否果真肇事，均不影響公共危險罪責之成立；若其果真駕
    車肇禍，其不能安全駕駛動力交通工具之情形，則更不待言。另參考德、美等國
    之認定標準，對於酒精濃度吐氣已達每公升０．五五毫克，或血液濃度達百分之
    ０．一一以上者，肇事率為一般正常人之十倍，認為已達「不能安全駕駛」之標
    準（此有法務部八十八年五月十八日法八八檢字第一六六九號函可資參照）。經
    查，本件被告經警檢測其吐氣所含酒精濃度，結果高達每公升０‧七八毫克，已
    超出法律容許之每公升０．二五毫克甚多，再參酌被告當日係酒後駕車因闖紅燈
    而為警攔停之情節觀之，顯見被告當時已因不勝酒力而影響其對行車號誌指示之
    判斷力及控制力，致無法注意車前號誌狀況始發生本件違規行為，其已不能安全
    駕駛動力交通工具，應無疑義。本件事證已臻明確，被告犯行洵堪認定。
二、被告於上訴狀雖請求與另案台灣台南地方法院九十一年交易字第三二一號公共危
    險案合併審理，查該九十一年交易字第三二一號公共危險案係被告於九十一年七
    月三日及同年八月二十一日酒醉駕車，經判處有期徒刑各七月，應執行有期徒刑
    一年，有該判決在卷可憑，惟按連續犯之所謂出於概括犯意，必須其多次犯行自
    始均在一個預訂犯罪計劃以內，出於主觀上始終同一犯意之進行，若中途另有新
    犯意發生，縱所犯為同一罪名，究非連續其初發之意思，即不能成立連續犯，最
    高法院八十四年台上字第二四三號判例參照，訊據被告稱：「九十一年十月十五
    日（本件）喝酒是因朋友說有工作要給我作，他帶我到店裏喝酒。」，「之前酒
    醉駕駛，都是朋友找我喝酒。」（見本院九十二年四月一日筆錄），既是朋友約
    被告喝酒，則非被告計劃之內，其酒後駕車亦非在被告概括犯意之內，其主張本
    酒醉駕車與前述九十一年交易字第三二一號公共危險案為連續關係之同一事件，
    尚非可採，爰不予併案。
三、核被告甲○○所為，係犯刑法第一百八十五條之三之酒後不能安全駕駛動力交通
    工具而駕駛罪。查被告有如事實欄所載執行完畢之前科紀錄，有臺灣高等法院被
    告全國前案紀錄表可稽，其於執行完畢後五年之內，再犯本案有期徒刑以上之罪
    ，係屬累犯，應依刑法第四十七條之規定加重其刑。
四、原審認被告事證明確，因予適用刑法第一百八十五條之三、第四十七條，並審酌
    被告前有酒醉駕車之前科紀錄猶不知自我警惕，且於酒後復不顧大眾行車安全仍
    酒醉駕車，惡性菲輕及其犯後之態度等一切情狀，量處有期徒刑八月，本院核其
    認事用法俱無不合，量刑亦稱妥適，被告上訴，以量刑過重為由，空言指摘原判
    決不當，並無可取，上訴應予駁回。
五、被告經合法傳喚，無正當理由不到庭，不待其陳述逕行判決。
據上論結，應依刑事訴訟法第三百六十八條，第三百七十一條判決如主文。
本案經檢察官許仲瑩到庭執行職務。
中    華    民    國      九十二      年      五      月      十四      日
                                  臺灣高等法院臺南分院刑事第四庭
                                      審判長法官  宋    明    蒼
                                            法官  戴    勝    利
                                            法官  楊    子    莊
右正本證明與原本無異。
不得上訴。
                                      法院書記官  王    全    龍
中    華    民    國      九十二      年      五      月     十六       日
附錄：本判決論罪科
刑法第一百八十五條之三：
服用毒品、麻醉藥品、酒類或其他相類之物，不能安全駕駛動力交通工具而駕駛者，
處一年以下有期徒刑、拘役或三萬元以下罰金。


司法院資訊處製作；財團法人民間司法改革基金會備份。
